臺灣高等法院民事判決　　　　　　　 93年度上更(四)字第145號
　　上　訴　人　丙○○
　　　　　　　　乙○○
　　　　　　　　丁○○
　　兼 上共 同
　　訴訟代理人　甲○○
　　上　訴　人　戊○○○
　　訴訟代理人　林永頌律師
　　　　　　　　黃韋齊律師
　　複 代理 人　張毓珊律師
　　被 上訴 人　己○○
　　訴訟代理人　姜鈺君律師
上當事人間因拆屋還地等事件，上訴人對於中華民國84年10月30
日臺灣臺北地方法院83年度重訴字第972號第一審判決提起上訴
，並就假執行所受損害聲明賠償，經最高法院第4次發回更審，
本院判決如下：
    主      文
被上訴人應自民國八十五年九月十七日起至九十年四月二十二日
止，按月給付上訴人丙○○、甲○○、乙○○、丁○○共新臺幣
五千八百五十九元，及八十七年三月二十日前之給付，自八十七
年三月二十一日起，八十七年三月二十一日後之給付，各自翌月
一日起，均至清償日止，按週年利率百分之五計算之利息。
被上訴人應給付上訴人戊○○○新臺幣九萬零八百三十八元，及
自八十七年四月一日起至清償日止，按週年利率百分之五計算之
利息，暨自民國八十七年四月一日起至九十一年八月七日止，按
月給付上訴人戊○○○新臺幣四千八百七十五元，及八十八年八
月七日後之給付，各自翌月一日起，均至清償日止，按週年利率
百分之五計算之利息。
上訴人丙○○、甲○○、乙○○、丁○○、戊○○○其餘聲明（
包括擴張部分）駁回。
訴訟費用（包括擴張部分）及發回前第三審訴訟費用除確定部分
外，由被上訴人負擔百分之十二，上訴人丙○○、甲○○、乙○
○、丁○○負擔百分之二十二、餘由上訴人戊○○○負擔。
上訴人丙○○、甲○○、乙○○、丁○○、戊○○○假執行之聲
請駁回。
    事實及理由
甲、程序方面：
一按「法院廢棄或變更宣告假執行之本案判決者，應依被告之聲
  明，將其因假執行或因免假執行所為給付及所受損害，於判決
  內命原告返還及賠償，被告未聲明者，應告以得為聲明」，民
  事訴訟法第395條第2項定有明文。上訴人丙○○、甲○○、乙
  ○○、丁○○（下稱丙○○等4人）、戊○○○依上開規定，
  請求被上訴人賠償其等因假執行所受損害，尚無不合。
二另按「訴狀送達後，原告不得將原訴變更或追加他訴。但有下
  列各款情形之一者，不在此限：‧‧‧三　擴張或減縮應受判
  決事項之聲明者」，民事訴訟法第255條第1項第3款定有明文
  。上訴人丙○○等4人於民國87年3月20日依上開規定聲明被上
  訴人賠償其等新臺幣（下同）1,424,555元，及自85年9月17日
  至清償日止，按年息5%計算之利息，並自85年9月17日起至被
  上訴人將坐落臺北市○○區○○段3小段545地號土地內，如原
  審判決附圖所示上訴人丙○○租用土地面積199.96平方公尺返
  還之日止，每月賠償5萬元（本院86年度重上更(一)第114號卷〔
  下稱本院更(一)卷〕(二)第41頁）、上訴人戊○○○則於86年8月
  14日依上開規定聲明賠償，於87年3月20日擴張聲明後請求被
  上訴人給付2,864,097元，及其中1,454,817元自85年9月13日
  起、463,923元自87年3月20日起、945,357元自擴張之訴繕本
  送達翌日起加計法定遲延利息，並給付分別自86年11月1日及
  87年4月1日起至上訴人取回坐落同上地號土地之占有日止，分
  別按每日2,289元計算及按每月24,417元計算之金額予上訴人
  戊○○○（本院更(一)卷(一)第68頁、卷(二)第25,26頁）；除請求
  被上訴人給付(一)丙○○等4人自85年9月17日起至交還租用土地
  之日止每月49,167及其法定遲延利息、(二)戊○○○453,684 元
  及法定遲延利息，暨自87年4月1日起至交還租用土地之日止每
  月24,417元部分外均已判決確定（丙○○等4人請求1,406,205
  元本息部分勝訴確定，另18,350元本息及損害金超過每月
  49,167元部分敗訴確定；戊○○○請求1,450,017元本息部分
  勝訴確定，請求房屋、搬遷費損害超過上開本息、另行租屋費
  用超過453,684元本息部分敗訴確定）。
三上訴人戊○○○於本院聲明：「(一)被上訴人應給付上訴人戊○
  ○○453,684元，及自87年3月21日起至清償日止，按年息5%計
  算之利息。(二)被上訴人應自87年4月1日起至被上訴人將原判決
  附圖所示編號B、B1、B2土地返還之日止，按月給付戊○○○
  24,417元，及擴張按月於各自次月1日起至清償日止，按年息
  5% 計算之利息」（本院卷(一)第30頁背面），上訴人丙○○等4
  人於本院聲明：「被上訴人應自85年9月17日起至93年9月17日
  止，按月給付丙○○等4人70,929元，及自各應給付之翌日起
  至清償日止，按週年利率5%計算之利息；暨自93年9月18日起
  至被上訴人將原判決附圖所示D、D1面積199.96平方公尺土地
  交還丙○○等4人之日止，每月再給付70,929元」（本院卷(三)
  第73頁），均屬擴張應受判決事項之聲明，揆諸上開說明，無
  庸得對造之同意而應准其等擴張。
乙、得心證之理由：
一上訴人主張：被上訴人前於原審起訴主張坐落臺北市○○區○
  ○段3小段545、546、579號土地為其所有，上訴人丙○○等4
  人所有門牌臺北市○○○路○段119巷8號房屋連同庭院（下稱
  系爭8號房屋）無權占用545號土地（下稱系爭土地）199.96平
  方公尺；上訴人戊○○○所有同上開119巷12號房屋連同庭院
  （下稱系爭12號房屋）無權占用系爭土地178.49平方公尺等情
  ，爰依物上請求權、侵權行為及不當得利規定，求為命丙○○
  等4人、戊○○○分別拆除系爭8號、12號房屋，塗銷建物所有
  權登記，將占用之土地返還，並給付損害金之判決。然被上訴
  人上開請求，業受敗訴判決確定，而其於原審判決勝訴後據該
  判決供擔保假執行，由執行法院分別於85年9月16日、85年9月
  13日將丙○○等4人所有系爭8號房屋、戊○○○所有系爭12號
  房屋拆除，將占用土地返還，造成伊等損害。爰依民事訴訟法
  第395條第2項規定，求為命(一)被上訴人自85年9月17日起至93
  年9月17日止，按月給付丙○○等4人70,929元，及自各應給付
  之翌日起至清償日止，按週年利率5%計算之利息；暨自93年9
  月18日起至被上訴人將原判決附圖所示D、D1面積199.96平方
  公尺土地交還丙○○等4人之日止，每月再給付70,929元。(二)
  被上訴人給付戊○○○453,684元，及自87年3月21日起至清償
  日止，按年息5%計算之利息；暨自87年4月1日起至被上訴人將
  原判決附圖所示編號B、B1、B2土地返還之日止，按月給付戊
  ○○○24,417元，及按月於各自次月1日起至清償日止，按年
  息5%計算之利息之判決。
  被上訴人則以：上訴人非系爭土地之所有人，僅係承租人，其
  等既受不得轉租之拘束，自無受相當於租金損害之理；且戊○
  ○○亦不得請求另行租屋之損害。再系爭房屋均已逾35年耐用
  年數，兩造租賃關係於系爭房屋不堪使用時即終止，上訴人不
  得就不堪使用之系爭房屋主張受有相當於租金之損害，又伊已
  將系爭土地移轉登記及交付第三人，上訴人請求伊給付至伊返
  還系爭土地日止之損害金，無理由；況伊對丙○○等4人、戊
  ○○○之租用土地租金，依最高法院64年度臺上字第1579號判
  例、土地租借契約之約定、土地法第97條規定以年息10%計算
  ，換算每月租金依序為77,984元、69,611元，扣抵其等依序請
  求之每月損害金70,929元、24,417元後，伊均無須再給付其等
  損害金；又其等追加請求利息，然利息之請求權因5年間不行
  使而消滅，伊就其等請求之利息罹於時效部分，均得拒絕給付
  云云，資為抗辯。
二按「法院廢棄或變更宣告假執行之本案判決者，應依被告之聲
  明，將其因假執行或因免假執行所為給付及所受損害，於判決
  內命原告返還及賠償，被告未聲明者，應告以得為聲明」，民
  事訴訟法第395條第2項定有明文。本件被上訴人於原審判決勝
  訴後即據該判決供擔保假執行，由執行法院分別於85年9月16
  日、85年9月13日將丙○○等4人所有之系爭8號房屋、戊○○
  ○所有12號房屋拆除，令上訴人將系爭土地返還造成上訴人損
  害等情為兩造所不爭執（本院更(一)第27, 42,44,本院卷(二)第68
  頁〔前者筆錄誤載為85年9月17日〕），另被上訴人對上訴人
  等請求拆屋還地等訴訟均遭敗訴確定，亦有卷附判決可參，上
  訴人等主張因被上訴人根據錯誤之原判決據以假執行造成其等
  損害而請求損害賠償，自屬有據。被上訴人雖辯稱系爭8號、
  12號房屋均為日據時代建造完成之磚造、木造房屋，已逾耐用
  年數35年而不堪使用，上訴人等就該等房屋之租賃關係因房屋
  不堪使用而消滅，不能請求相當於租金之損害云云。然被上訴
  人與上訴人間之租賃關係均仍存在，且經法院判決駁回其對上
  訴人拆屋還地等之請求，有如前述，被上訴人再爭執兩造間之
  租賃關係已消滅云云，自無足採。又耐用年數僅屬財政部課稅
  之依據，非謂系爭房屋耐用年數屆至即當然不堪使用，此觀鑑
  定報告上推論系爭8,12號房屋屋齡分別為50年、55年即明（影
  本見本院卷(三)第86頁），況系爭房屋係於耐用年數屆滿後經執
  行法院拆除，為兩造是認，則系爭房屋於被拆除之85年間仍堪
  使用一節，洵堪認定，被上訴人上開辯解自無足取。又被上訴
  人確將系爭土地移轉登記並交付第三人，為上訴人所不爭執，
  而上開民事訴訟法第395條第2項之規定，係「於判決內命原告
  返還及賠償」，被上訴人既為原審原告，依當事人恆定原則，
  縱其將系爭土地移轉登記並交付第三人，其仍為上開條文應返
  還及賠償之原告，至其因已將系爭土地移轉登記並交付第三人
  致無法返還系爭土地，僅係上訴人請求損害金有無終期而已，
  不能逕謂上訴人請求損害金為無理由。
三查丙○○等4人、戊○○○所有系爭8號、12號號房屋占用系爭
  土地之面積分別為199.96平方公尺、178.49平方公尺（均含庭
  院），已據原審囑託臺北市大安地政事務所測量，製有土地複
  丈成果圖在卷可憑，又庭院為房屋之附屬物，基地租賃理應包
  含庭院為情理之常，被上訴人計算其對上訴人之系爭土地租金
  ，亦均包含庭院部分（本院卷(二)第212,219頁），是計算上訴
  人承租土地面積自包含庭院部分之面積。查丙○○等4人、戊
  ○○○基於基地租賃權，對於系爭土地於前述199.96平方公尺
  、178.49平方公尺範圍內原享有占有使用收益之權利，因被上
  訴人假執行而喪失占有使用收益之損害，原得向被上訴人請求
  相當於租金之損害，惟按「當事人之一方因可歸責於他方之事
  由，致不能給付者，得請求對待給付。但其因免給付義務所得
  之利益或應得之利益，均應由其所得請求之對待給付中扣除之
  」，民法第267條定有明文，此即法理上所稱之損益相抵原則
  。另按「損害賠償，除法律另有規定或契約另有訂定外，應以
  填補債權人所受損害及所失利益為限」，為民法第216條第1項
  所明定。故「同一事實，一方使債權人受有損害，一方又使債
  權人受有利益者，應於所受之損害內，扣抵所受之利益，必其
  損益相抵之結果尚有損害，始應由債務人負賠償責任」，已據
  最高法院27年滬上字第73號著為判例。被上訴人辯稱上訴人請
  求不能使用系爭房屋相當於租金損害部分，應扣除其等應給付
  之土地租金（依土地法第97條規定應支付之租金），即係主張
  損益相抵。上訴人雖主張兩造間租賃契約就租金之約定非隨申
  報地價浮動，須經當事人意思表示合致始生調整租金之效力，
  而被上訴人或前手未通知其等調整租金，且於將系爭土地移轉
  登記並交付第三人後不得再向其等請求支付租金，即無租金債
  權可供扣抵云云。然按「租賃契約依民法第451條規定更新後
  ，僅發生期限變更之效果，其餘內容（如租金及其他條件）並
  未隨同變更。不動產租賃契約就增減租金所為之約定，並不因
  民法第442條已有得聲請法院增減租金之規定而失其效力，或
  認於定期租賃不能有此約定，果有合於增減租金約定之情事發
  生時，當事人即得直接依該約定方法增減租金，殊無待雙方當
  事人之另行協議」（最高法院64年度臺上字第1579號判決參照
  ）。丙○○等4人之前手李麟與祭祀公業周廣星訂立之土地租
  賃契約第4條約定：「租金依照臺灣省不動產基準價格暨土地
  法第97條之規定計算，於訂約後每年兩期（6月、12月）繳納
  之」、戊○○○與上開公業訂立之土地租賃契約第3條約定：
  「租金按申報地價10%計租‧‧‧如申報地價遇有變更並經政
  府核准時，雙方同意比照調整」（原審卷(二)第243頁、補字卷
  第168頁），揆諸上開說明，若租賃契約已有增減租金之約定
  ，果有合於增減租金約定之情事發生時，當事人即得依該約定
  方法增減租金，無須雙方當事人另行協議，亦無須依民法第
  442 條之規定聲請法院調整租金。準此，丙○○等4人及戊○
  ○○等應支付之土地租金係依申報地價額而浮動，無庸聲請法
  院調整租金。又被上訴人雖將系爭土地移轉登記並交付第三人
  ，有如前述，然其出租人之地位除有民法第425條第1項「出租
  人於租賃物交付後，承租人占有中，縱將其所有權讓與第三人
  ，其租賃契約，對於受讓人，仍繼續存在」情形外（按本件不
  符合承租人占有中之要件），並不因而受影響，上訴人上開主
  張均無可採。另損害賠償之目的，在於填補被害人所受損害，
  若被害人因受損害而得有利益，如不扣除，將反得利益，自屬
  有失公平。準此，於兩造租賃關係存續中，被上訴人原得向上
  訴人請求之租金係依申報地價（依兩造自認系爭土地85年7月
  公告地價為58,500元，申報地價為46,800元，本院卷(二)第197
  頁正面、第213頁、卷(三)第73,74頁）額而浮動，即其原得向丙
  ○○等4人、戊○○○依序請求每年935,813元（46,800×
  199.96 ×0.1＝935,813，元以下四捨五入，以下同）、
  835,333元（46,800×178.49×0.1＝835,333）之租金，丙○
  ○等4人、戊○○○因不能使用系爭土地所得請求之損害金為
  相當於租金之損害，即依序為每年935,813元（每月77,984元
  ）、835,333元（每月69,611元），其等本應支付租金予被上
  訴人，實際上因被上訴人未能履踐其出租人交付租賃物予承租
  人之義務而無庸支付，其等因而受有利益，依上開損益相抵理
  論，應全額扣除而不得請求。
四丙○○等4人、戊○○○基於基地租賃權，對於系爭房屋及坐
  落土地原享有占有使用收益之權利，因被上訴人假執行喪失占
  有使用收益而生之損害，原得向被上訴人請求賠償，惟就系爭
  土地部分已因損益相抵全額扣除而不得請求，已如前述。是其
  等所受損害，僅為其等就系爭8號、12號房屋原得使用收益部
  分之損害。被上訴人雖辯稱依民法第443條第1項前段、第2項
  之規定，上訴人不得將租賃物轉租他人，其等既受不得轉租之
  限制，即無受有相當於租金損害之餘地，另戊○○○不得請求
  另行租屋之損害云云。然上訴人係租地建屋，其等未將系爭土
  地轉租他人，至多僅係丙○○等4人將自己所有系爭房屋8號房
  屋出租予他人而已，非屬將租賃物轉租他人，況上訴人基於基
  地租賃權，對基地上自己所有之房屋而享有與所有人相同之使
  用收益權，如其權益受有損害，當然得請求相當於租金之損害
  ；而戊○○○請求85年9月13日起至之87年3月31日之損害計
  453,684元雖係以另行租屋之租金為計算標準，然此僅係其計
  算就系爭12號房屋不能使用收益相當於租金損害之方法之一，
  其同時陳述「上訴人（戊○○○）於系爭房屋拆除後縱未另行
  支付租金租屋居住‧‧‧亦不影響上訴人（戊○○○）就系爭
  ‧‧‧房屋無法繼續占有、使用、收益之系爭損害」（本院卷
  (二)第202頁），是被上訴人上開辯解均無足取。查依臺北市建
  築師公會87(十一)鑑字第1143號房屋鑑價鑑定報告書（下稱系爭鑑
  定報告）所載，系爭8號、12房屋重建金額依序為1,406,205
  元、1,170,017元（影本見本院卷(三)第85頁），又系爭房屋均
  係已經使用相當年限之舊建築，屬非全新之建物，依臺北市舉
  辦公共工程對合法建築及農作物改良物拆遷補償暨違章建築辦
  法第10條之規定，其勘估計算係以重建單價計給，不再依臺北
  市房屋折舊率及耐用年數表打折計算，有臺北市政府工務局87
  年11月27日北市工三字第8722630500號函在卷可憑（本院更(一)
  卷(二)第299頁），即鑑定報告查估系爭房屋重建費用時亦已將
  此因素估算在內（本院卷(三)第86頁），則系爭房屋之價額自應
  以鑑定報告鑑定之重建費用計算，不再折舊。上訴人主張依土
  地法第97條規定，丙○○等4人、戊○○○依序主張以年息8%
  、10%計算（本院卷(二)第197頁背面、卷(三)第74頁背面）一節，
  本院斟酌系爭房屋坐落地點約位處臺北市大安區西北側，附近
  早期以日式木造平房為主，晚進多7層、10層以上大廈之建築
  ，建物利用方面，巷道內以住家為主（系爭房屋均於巷道內）
  ，整體而言，地區生活環境寧適，日常生活所需及公共設施之
  享用均具便性、為臺北市不可多得之良好住宅區，有鑑定報告
  所載環境現況可參（本院卷(三)第87頁），暨系爭房屋之屋齡均
  在50年以上，已屬老舊等情，認按年息5%計算為適當（蓋系爭
  土地坐落地點雖屬良好，然系爭房屋老舊，則使用收益上自不
  能與新蓋7層、10層或更高層樓之新建物相提並論）。則丙○
  ○等4人、戊○○○就系爭8號、12號房屋受有每月相當於租金
  之損害依序為5,859元（1,406,205×0.05÷12＝5,859）、
  4,875元（1,170,017×0.05÷12＝4,875）。
五上訴人均請求被上訴人給付相當於租金之損害迄其等取回所有
  系爭房屋坐落土地止，即丙○○等4人請求迄被上訴人將原判
  決附圖所示D、D1面積199.96平方公尺土地交還其等之日止、
  戊○○○請求迄被上訴人將原判決附圖所示編號B、B1、B2土
  地返還之日止云云。然上訴人前請求被上訴人賠償系爭房屋因
  遭假執行拆除損害部分，已經本院86年度重上更(一)字第114號
  判命被上訴人給付(一)丙○○等4人1,406,205元（按即系爭8號
  房屋重建費用），及自87年3月21日起至清償日止，按年息5%
  計算之利息、(二)戊○○○1,450,017元（按即系爭12號房屋重
  建費用1,170,017元、搬遷費28萬元），及自86年8月17日起至
  清償日止，按年息5%計算之利息，被上訴人該部分之上訴，經
  最高法院89年度臺上字第1776判決駁回。再丙○○等4人、戊
  ○○○依序於90年4月23日（按丙○○、甲○○於90年4月17
  日依序受領406,829元、406,830元，乙○○、丁○○於90年4
  月23日依序受領406,829元、406,830元）、91年8月8日完全受
  償，已經本院調閱原審89年度民執字第22030號、90年度執字
  第9107號執行卷宗審閱屬實，且為上訴人所不爭執（領款收據
  見本院卷(三)第33,35,37,39,42頁），是丙○○等4人、戊○○
  ○就系爭8號、12號房屋得請求相當於租金之損害，僅得依序
  請求迄90年4月22日、91年8月7日止。蓋其等原請求被上訴人
  賠償系爭房屋之費用，上開本院更(一)審確定判決以系爭房屋之
  重建費用定其系爭房屋費用，上訴人既已於90年4月23日、91
  年8月8日受領該等重建費用，則其等就系爭房屋不能使用之損
  害已於該日受到補償而不再受有相當於租金之損害，丙○○等
  4人、戊○○○再依序請求被上訴人賠償自90年4月23日、91年
  8月8日起相當於租金之損害，即屬無據，不應准許。
六上訴人請求法定遲延利息部分，按「給付有確定期限者，債務
  人自期限屆滿時起，負遲延責任。給付無確定期限者，債務人
  於債權人得請求給付時，經其催告而未為給付，自受催告時起
  ，負遲延責任，其經債權人起訴，或依督促程序送達支付命令
  者，與催告有同一之效力」，民法第229條第1項、第2項定有
  明文。被上訴人給付上訴人相當於租金之損害部分非屬有確定
  期限者，而丙○○等4人請求被上訴人自85年9月17日起自各應
  給付之翌日起加計法定遲延利息，然其等所有8號房屋雖於85
  年9月16日經被上訴人假執行拆除，惟丙○○等4人於87年3月
  20日方依民事訴訟法第395條第2項之規定請求被上訴人賠償，
  被上訴人於同日收受書狀繕本（本院更(一)卷第41-43頁），丙
  ○○等4人復未舉證證明其等於人此期日前曾催告被上訴人為
  賠償，被上訴人僅於受催告時起之87年3月21日始負遲延責任
  而有給付法定遲延利息之義務，此部分被上訴人87年3月20日
  前之給付，自翌日即87年3月21日起，87年3月21日後之給付，
  各自翌月1日起加計法定遲延利息。又丙○○等4人於本院更(三)
  審91年10月14日之準備書狀已為各期給付之法定遲延利息請求
  （本院91年度上更(三)字第234號卷第65頁），回溯利息之時效5
  年為86年，本院命被上訴人自87年3月21日起給付丙○○等4人
  法定遲延利息部分並未罹於時效。另戊○○○於依民事訴訟法
  第395條第2項之規定請求被上訴人賠償之初，於87年3月20日
  就請求迄87年3月31日之損害部分即已請求法定遲延利息（本
  院更(一)卷(二)第25頁），此部分亦未罹於時效，戊○○○得請求
  被上訴人賠償自85年9月13日至87年3月31日計18月又19日之損
  害為90,838元（4875×18＋4875×19/30＝90,838），又被上
  訴人雖於同日收受其書狀，然戊○○○此部分既係請求被上訴
  人給付迄87年3月31日之損害（本院更(一)卷(二)第26頁背面），
  被上訴人迄該日方有給付之義務，是該部分之法定遲延利息應
  自87年4月1日起算。另其請求自87年4月1日起之損害，至本院
  更(四)審方於93年8月6日擴張請求各期之法定遲延利息（本院卷
  (一)第30頁，另觀本院更(三)審判決之記載，其於更(三)審未為此部
  分法定遲延利息之請求），被上訴人為時效之抗辯（本院卷(二)
  第215頁），按「利息、紅利、租金、贍養費、退職金及其他
  一年或不及一年之定期給付債權，其各期給付請求權，因五年
  間不行使而消滅」，民法第126條定有明文，則戊○○○請求
  自87年4月1日起之損害，僅得自88年8月7日起加計法定遲延利
  息，此部分被上訴人於88年8月7日後之給付，各自翌月1日起
  加計法定遲延利息。
七綜上所述，上訴人依民事訴訟法第395條第2項之規定，聲明被
  上訴人賠償，於(一)被上訴人應自85年9月17日起至90年4月22日
  止，按月給付丙○○等4人共5,859元，及87年3月20日前之給
  付，自87年3月21日起，87年3月21日後之給付，各自翌月1日
  起，均至清償日止，按週年利率5%之利息。(二)被上訴人應給付
  戊○○○90,838元，及自87年4月1日起至清償日止，按週年利
  率5%計算之利息，暨自87年4月1日起至91年8月7日止，按月給
  付戊○○○4,875元，及88年8月7日後之給付，各自翌月1日起
  ，均至清償日止，按週年利率5%計算之利息，於法有據，應予
  准許，其等逾此範圍之聲明（包括擴張部分），於法無據，應
  予駁回。
八上訴人聲明願供擔保請准宣告假執行，上開准許部分，本件所
  命給付，被上訴人上訴第三審所得受之利益未逾150萬元，不
  得上訴第三審，本院判決後已告確定，上訴人聲請准供擔保請
  求宣告假執行，自非所許，上開不准許部分，其等假執行之聲
  請已失所依據，均應予駁回。
九本件因事證已臻明確，兩造其餘攻擊、防禦方法及所為之立證
  ，與判決之結果不生若何影響，無庸再逐一予以論究，合併敘
  明。
據上論結，本件上訴人請求損害賠償賠償之聲明為一部有理由，
一部無理由，依民事訴訟法第79條、第85條第1項，判決如主文
。
中　　華　　民　　國　　94　　年　　11　　月　　1 　　日
                        民事第十七庭
                            審判長法  官  沈方維
                                  法  官  張競文
                                  法  官  湯美玉
正本係照原本作成。
上訴人如不服本判決，應於收受送達後20日內向本院提出上訴書
狀，其未表明上訴理由者，應於提出上訴後20日內向本院補提理
由書狀（均須按他造當事人之人數附繕本）上訴時應提出委任律
師或具有律師資格之人之委任狀；委任有律師資格者，另應附具
律師資格證書及釋明委任人與受任人有民事訴訟法第466條之一
第一項但書或第二項（詳附註）所定關係之釋明文書影本。
中　　華　　民　　國　　94　　年　　11　　月　　3 　　日
　　　　　　　　　　　　          書記官  賴淑真
附註：
民事訴訟法第四百六十六條之一（第一項、第二項）：
對於第二審判決上訴，上訴人應委任律師為訴訟代理人。但上訴
人或其他法定代理人具有律師資格者，不在此限。
上訴人之配偶、三親等內之血親、二親等內之姻親，或上訴人為
法人、中央或地方機關時，其所屬專任人員具有律師資格並經法
院認為適當者，亦得為第三審訴訟代理人。
